臺灣高等法院臺南分院刑事判決
110年度上更一字第17號
上  訴  人  
即  被  告  乙○○


選任辯護人  許盟志律師（法扶律師）
上列上訴人因公共危險案件，不服臺灣雲林地方法院107年度訴
字第1039號中華民國108年8月19日第一審判決（起訴案號：臺灣
雲林地方檢察署107年度偵字第6344號、107年度偵字第6152號）
，提起上訴，判決後經最高法院發回更審，本院判決如下：
    主  文
原判決關於乙○○有罪部分撤銷。
乙○○犯放火燒燬現供人使用之住宅未遂罪，處有期徒刑貳年。緩
刑肆年，緩刑期間付保護管束，並應向指定之政府機關、政府機
構、行政法人、社區或其他符合公益目的之機構或團體，提供肆
拾小時之義務勞務。
    事  實
一、乙○○與甲○○原係朋友關係，雙方配偶並為堂姊妹關係（乙○○
    已於民國107 年8 月31日離婚），惟雙方因故失和，乙○○乃
    於107 年8 月31日晚上11時許，至雲林縣○○鎮○○里○○路0 段
    000 號甲○○經營之「○○○○火鍋店」2 樓，與甲○○發生口角，
    並互毆成傷（所涉傷害及毀損部分業經甲○○撤回告訴，另經
    臺灣雲林地方法院諭知公訴不受理確定），嗣經甲○○之員工
    丙○○及其他員工勸解制止後下樓離去。詎乙○○於互毆後餘怒
    未消，明知該火鍋店1 樓除供營業外，樓上尚有員工丙○○等
    人居住，且當時並有甲○○及包含丙○○之數名員工在內，可預
    見瓦斯桶氣閥一旦遭開啟，瓦斯等易燃氣體四溢，稍遇火苗
    ，極可能發生延燒而致燒燬該住宅之結果，竟仍基於縱使放
    火燒燬現供人使用之住宅亦不違背其本意之不確定故意，於
    翌日即同年9 月1 日凌晨0 時許，將置於該火鍋店門口之6 
    桶瓦斯桶中之1 桶搬起後，二度砸向該火鍋店門口物品，再
    將該瓦斯桶倒置於店旁巷道口後，又將該瓦斯桶氣閥轉開，
    使該瓦斯桶內之瓦斯（即液化石油氣，主要成分為易燃易爆
    之丙烷及丁烷）漏逸於外，其隨後駕駛原停在一旁之自用小
    客車駛近該瓦斯桶，並自駕駛座之窗戶朝該瓦斯桶方向丟出
    一燃燒紙團，其復於該燃燒紙團尚在燃燒中之際，再下車將
    該火鍋店門口5 桶滿裝之瓦斯桶氣閥轉開，使該5 桶瓦斯桶
    內之瓦斯漏逸於外，處於隨時可因火源引發火災之情形，惟
    該燃燒紙團未久即熄滅，幸未點燃漏逸於外之瓦斯而未生燒
    燬現供人使用之住宅之結果。嗣經警方據報隨即抵達現場，
    另該火鍋店內之員工丙○○並即外出關閉瓦斯桶氣閥，始悉上
    情。
二、案經甲○○訴由雲林縣警察局虎尾分局報告臺灣雲林地方檢
    察署檢察官偵查起訴。
　　理  由
壹、程序部分：
一、審理範圍：
　　原審判決上訴人即被告（下稱被告）乙○○公訴不受理部分，
    未據檢察官上訴而確定，是該部分不在本院審理範圍內。　
    　　　 　　
二、證據能力部分：
　　按被告以外之人於審判外之陳述雖不符刑事訴訟法第159 條
    之1 至之4 等4 條之規定，而經當事人於審判程序同意作為
    證據，法院審酌該言詞陳述或書面陳述作成時之情況，認為
    適當者，亦得為證據；當事人、代理人或辯護人於法院調查
    證據時，知有刑事訴訟法第159 條第1 項不得為證據之情形
    ，而未於言詞辯論終結前聲明異議者，視為有前項之同意，
    同法第159 條之5 定有明文。立法意旨在於傳聞證據未經當
    事人之反對詰問予以核實，原則上先予排除；惟若當事人已
    放棄反對詰問權，於審判程序中表明同意該等傳聞證據可作
    為證據；或於言詞辯論終結前未聲明異議，基於尊重當事人
    對傳聞證據之處分權，及證據資料愈豐富，愈有助於真實發
    見之理念，且強化言詞辯論主義，使訴訟程序得以順暢進行
    ，上開傳聞證據亦均具有證據能力。查，本判決所引用具傳
    聞性質之各項證據資料，檢察官、被告及辯護人於本院準備
    程序、審理時均表示同意列為本案證據（見更一卷第99-102
    、165頁），且經本院於審判期日依法踐行調查證據程序，
    檢察官、被告及辯護人於本院言詞辯論終結前均未表示異議
    ，本院審酌該等具有傳聞證據性質之證據，其取得過程並無
    瑕疵或任何不適當之情況，應無不宜作為證據之情事，認以
    之作為本案之證據，應屬適當，依刑事訴訟法第159 條之5 
    之規定，自得作為證據。
貳、實體部分：
一、認定犯罪事實所憑證據及理由：
  ㈠上揭事實，業據被告乙○○於本院審理時坦承不諱（見更一卷
    第177頁），並經證人即告訴人甲○○（見警1卷第5-7頁；偵1
    卷第29-33頁；原審卷第336-343頁）、證人丙○○（見警1卷
    第8-9頁；偵1卷第29-33頁；原審卷第343-354頁）證述綦詳
    ，且經原審及本院上訴審分別勘驗「○○○○火鍋店」內外之監
    視器影像，製有勘驗筆錄及影像截圖在卷可參（見原審卷第
    308-324、374-386頁；上訴卷第102-104、107-125頁），復
    有雲林縣消防局108年6月4日雲消護字第1080007388號函及
    所附之雲林縣緊急救護案件紀錄表1份（見原審卷第241-244
    頁）、雲林縣警察局虎尾分局108年6月5日雲警虎偵字第108
    0007542號函及所附之職務報告書1份、雲林縣警察局勤務指
    揮中心受理110報案紀錄單1份、虎尾派出所勤務分配表1份
    、雲林縣警察局員警出入及領用槍枝彈藥1份、防彈衣無線
    電機行動電腦登記簿1份、雲林縣警察局虎尾分局虎尾派出
    所員警工作紀錄簿2份、現場照片及監視影像照片截圖共16
    張、監視器影像光碟1片（見原審卷第245-277頁及原審卷光
    碟存放袋、偵1卷偵查錄音光碟存放袋、警1卷第19-26頁）
    在卷可佐，足認被告上揭任意性自白核與事實相符，堪信為
    真實。
  ㈡被告之行為具有發生火災之客觀危險，僅因外部或意外之障
    礙而未遂：
  ⒈按已著手於犯罪行為之實行而不遂者，若其行為本有客觀之
    危險性，而其不能完成犯罪係由外部或意外之障礙時，皆謂
    之普通未遂或障礙未遂，至有無危險，應依客觀事實認定之
    （最高法院75年度台上字第6006號、91年度台上字第5832號
    判決意旨參照）。換言之，如行為人出於犯罪之意思，著手
    實行犯罪行為，縱然未發生犯罪結果，然依一般社會通念加
    以綜合評價，該行為難謂無危險性，若有侵害法益之危險，
    而僅因一時、偶然之原因，如因原料不足、技術欠缺、或遭
    人制止等一時偶發之因素，致未對法益造成侵害，應為障礙
    未遂，並非不成立犯罪或不能未遂（最高法院97年度台上第
    351號、96年度台上字第2205號判決意旨參照）。次依構成
    要件所必要之危險程度不同，危險犯可區分為「抽象危險犯
    」及「具體危險犯」，前者係法律擬制將具有高度危險之行
    為，在實行符合犯罪構成要件所描述之事實時，即足認有抽
    象之危險存在，無待法官就具體個案逐一審查認定；後者則
    係立法者將危險狀態作為構成要件要素，規定在刑法條款中
    ，需要法官就具體案情加以審查有無「致生公共危險」之情
    形。惟無論何種危險犯，均不以現實發生侵害結果為要件，
    故僅具侵害法益之意欲，而著手實行危害行為，而符合構成
    要件所預定之危險或致生侵害一定法益之危險者，即應認其
    犯罪已成立。刑法第173 條第1 項之放火罪，係屬抽象危險
    犯，其犯罪客體，為現供人使用之住宅或現有人所在之建築
    物、礦坑、火車、電車或其他供水陸空公眾運輸之舟車或航
    空機。其中所謂「住宅」，乃指供人日常居住之場所，公寓
    即屬之，而與公寓有密切不可分關係之樓梯間、地下停車場
    ，亦屬公寓之一部分，再就住宅整體而言，亦應包括墻垣、
    門扇、窗戶及該住宅內所有設備、傢俱、日常生活上之一切
    用品。故若行為人有放火燒燬現供人使用之住宅或現有人所
    在建築物之犯罪故意，而著手實行放火行為，即應構成該罪
    ，縱令放火結果未使住宅、建築物重要部分開始燃燒或喪失
    主要效用，僅屬犯罪既、未遂與否之問題（最高法院105 年
    度台上字第3433號判決意旨參照）。
  ⒉查被告自「○○○○火鍋店」2 樓下樓離去後，隨即於107 年9 
    月1 日凌晨0 時【5 分21秒】許，將原置於該火鍋店門口之
    6 桶瓦斯桶中之1 桶搬起後，二度砸向該火鍋店門口物品，
    再將該瓦斯桶倒置於店旁巷道口後，又於0 時【5 分55秒】
    許，將該瓦斯桶氣閥轉開，使該瓦斯桶內之瓦斯漏逸於外，
    其隨後駕駛原停在一旁之自用小客車駛近該瓦斯桶，並於0 
    時【6 分47秒】許，自駕駛座之窗戶朝該瓦斯桶方向丟出一
    燃燒紙團，另其復於該燃燒紙團尚在燃燒中之際，再下車於
    0 時【7 分33秒】許，將該火鍋店門口5 桶滿裝之瓦斯桶氣
    閥轉開，使該5 桶瓦斯桶內之瓦斯漏逸於外，且此次瓦斯漏
    逸聲音明顯較前次大聲，惟該燃燒紙團係於0 時【7分45秒
    】許，方火光消失而熄滅，而於0 時【8 分38秒】許，該火
    鍋店側門開啟，證人甲○○、丙○○及其他該火鍋店員工等數人
    先後探頭或站出門外查看，其中證人丙○○並手持滅火器，欲
    去關閉瓦斯桶氣閥，但迄監視影像於0 時【9 分59秒】結束
    時，均未見有人往前走至該火鍋店門口，而警車係於0 時【
    9 分39秒】到達現場等情，有原審上揭勘驗「○○○○火鍋店」
    內外之5段監視器影像之勘驗筆錄、影像截圖及證人甲○○、
    丙○○於勘驗程序中之證述可參。又依證人甲○○於原審審理中
    證述：「第一桶瓦斯桶被告有放，第二桶又放，他也沒有顧
    慮旁邊的住戶，第一桶瓦斯聲音比較小是因為快沒瓦斯，其
    他他開的瓦斯桶都是飽的……被告第一次開的那桶瓦斯剩下不
    多，另外瓦斯洩漏的聲音不同，是比較大聲。」等語（見原
    審卷第315 頁），可見被告係先開啟1 桶瓦斯桶，再自車內
    朝該瓦斯桶丟出一燃燒紙團，復於該燃燒紙團餘火未滅時，
    再將置於該火鍋店門口之5 桶滿裝瓦斯桶之氣閥開啟，使該
    5 桶瓦斯桶內之瓦斯漏逸於外，處於隨時可因火源引發火災
    之情甚明。
  ⒊依當時到場之證人即雲林縣消防局第二大隊虎尾分隊消防員
    李思賢於原審審理時證稱：「（監視器錄影畫面被告還去把
    火鍋店前面的好幾桶瓦斯桶打開，瓦斯外洩的聲音就比較明
    顯，有無什麼危險性？）距離還是很遠，如果能引燃的話，
    應該是一條火舌，而不會爆炸。……（像現場開放空間被告已
    經把好幾桶瓦斯打開了，有無發生危險的可能性？）這個很
    難說，因為風向怎樣，他距離看起來蠻遠的。……（那能不能
    說絕對不會發生危險？）不能，因為一切要以數據為憑，可
    是他丟出來的東西距離是蠻遠的，他如果是近一點我就不敢
    說。（所以也要考慮當時的天候、風向等等都有可能產生變
    化？）是。（如果被告丟出這團著火的火球，因為風向的原
    因被吹接近瓦斯外洩的地方，是不是也有發生引燃或爆炸的
    可能性？）要爆炸很難，引燃的話有可能。……（如果瓦斯真
    的引燃會不會造成住在那邊住家的生命財產的危險？）如果
    說有助燃物引進屋內一定會。」等語（見原審卷第331-332 
    頁），復查一般家用或營業使用之桶裝瓦斯，其桶內瓦斯為
    液化石油氣，主要成分為易燃易爆之丙烷及丁烷，液化石油
    氣經加壓灌入鋼瓶內為液體，但自鋼瓶釋出為氣體後，其氣
    化速度極快，且瞬間即瀰漫四周，如有火源接近或使用電器
    ，即具有燃燒或爆炸之相當危險性，為公眾周知之事實，而
    被告先後開啟6 桶瓦斯桶氣閥，使瓦斯漏逸瀰散於空氣中，
    並將燃燒紙團丟向正在漏逸瓦斯之瓦斯桶，致可隨時引燃火
    災，衡之上情，其行為應已具備引燃火災之客觀危險性至明
    ，且其已為放火之構成要件事實，當已達於著手放火之實行
    階段，雖該燃燒紙團所落位置未能緊接瓦斯桶口，復燃盡熄
    滅，或因警方隨後抵達，而未生燒燬在旁住宅或建築物之結
    果，亦僅係外部或意外之障礙而未遂，應可認定。
  ㈢按刑法第13條所稱之故意本有直接故意（確定故意）與間接
    故意（不確定故意）之別，條文中「行為人對於構成犯罪之
    事實，明知並有意使其發生者」為直接故意，至於「行為人
    對於構成犯罪之事實，預見其發生而其發生並不違背其本意
    者」則屬間接故意。經查，被告係智識正常之成年人，對於
    開啟瓦斯桶氣閥，讓瓦斯漏逸於外，稍遇火苗，極可能發生
    延燒而致燒燬本案現供人使用之住宅，自應有所預見，而被
    告於原審審理時亦坦承：「（你把著火的衛生紙團丟出去，
    那時候瓦斯又被你打開，你會不會覺得這樣有危險？）會。
    」、「（既然有危險，為何你不下車把火弄熄？）氣頭上。
    」等語（見原審卷第362、363頁），復稱：「（是否知道○○○○火鍋店旁有其他住家或商家？）知道。（你當天到甲○○的
    火鍋店，是否知道他店裡當時有幾個員工？）總共6個。（
    你那天晚上去有幾個人在裡面？）丙○○，下面還有3個。（
    是否知道丙○○住火鍋店裡面？）知道，我之前常去。」等語
    （見原審卷第365頁），則被告於上開時地，因與告訴人甲○○發生爭執，因而心生不滿，在「○○○○」火鍋店外開啟瓦斯
    桶氣閥而逸漏瓦斯，並丟出點燃之紙團，則該紙團上的火苗
    會如何流竄，無人得以掌握，稍有不慎，將易延燒引發大火
    ，如未能及時撲滅，非但會燒燬「○○○○」火鍋店，亦會波及
    附近相鄰房屋，此為一般人日常智識所明知，被告可預見上
    節，卻仍接續開啟6桶瓦斯桶氣閥逸漏瓦斯，甚至丟出燃燒
    之紙團，雖因紙團的火未點燃逸漏瓦斯而未釀禍，惟被告主
    觀上應有縱生以煤氣燒燬現供人使用住宅之結果亦不違背其
    本意之不確定故意至明。
  ㈣起訴意旨雖認被告係基於放火燒燬現有人所在建築物之犯意
    為之，惟該火鍋店1 樓除供營業外，樓上尚有員工丙○○等人
    居住，兼屬現供人使用之住宅，且當時並有告訴人甲○○及包
    含丙○○之數名員工在內，並為被告乙○○所明知等情，業詳述
    如上，則該火鍋店應屬現供人使用之住宅，而非僅現有人所
    在建築物，此部分應更正及認定如上，併予敘明。
　㈤綜上所述，本案事證明確，被告犯行堪以認定，應依法論科
    。　　　　
二、論罪科刑部分：
　㈠核被告所為，係犯刑法第173 條第3 項、第1 項之放火燒燬
    現供人使用之住宅未遂罪。又被告漏逸煤氣致生公共危險之
    行為，為放火燒燬現供人使用之住宅未遂之前階段行為，應
    為後階段行為所吸收，不另論以刑法第177 條第1 項之漏逸
    煤氣致生公共危險罪。再被告已著手於放火行為之實行而未
    生燒燬之結果，為未遂犯，依刑法第25條第2 項之規定，減
    輕其刑。
　㈡又被告乙○○於案發當日0 時【5 分55秒】許，將倒置在該火
    鍋店旁巷道口之瓦斯桶氣閥轉開後，隨即駕駛原停在一旁之
    自用小客車駛近該瓦斯桶，並於0 時【6 分47秒】許，自駕
    駛座之窗戶朝該瓦斯桶方向丟出一燃燒紙團，復於該燃燒紙
    團尚在燃燒中之際，再下車於0 時【7 分33秒】許，將該火
    鍋店門口5 桶滿裝之瓦斯桶氣閥轉開，而該燃燒紙團係於0 
    時【7 分45秒】許，方火光消失而熄滅等情，業據原審勘驗
    結果如上所述，被告轉開另5 桶瓦斯桶氣閥漏逸瓦斯氣體時
    ，該著火紙團顯然尚未滅熄（二者重合尚有12秒時間），則
    被告轉開該5 桶瓦斯桶氣閥漏逸瓦斯氣體之行為，與先前轉
    開1桶瓦斯桶氣閥漏逸瓦斯桶氣體之行為，均係在密切接近
    之時、地為之，各行為之獨立性極為薄弱，依一般社會觀念
    難以強行區隔，顯係基於單一犯意接續所為，應論以接續犯
    。起訴書雖漏載被告轉開另5 桶瓦斯桶氣閥漏逸瓦斯氣體之
    事實，然此部分與經檢察官起訴且經本院論罪科刑之部分，
    屬接續犯之實質上一罪關係，為起訴效力所及，本院自應併
    予審究，附此敘明。
　㈢另按刑之量定，為求個案裁判之妥當性，法律固賦予法院裁
    量權，但此項裁量權之行使，除應依刑法第57條規定，審酌
    行為人及其行為等一切情狀，為整體之評價，並應顧及比例
    原則與平等原則，使罪刑均衡，輕重得宜，以契合社會之法
    律感情。又刑法第59條規定犯罪之情狀可憫恕者，得酌量減
    輕其刑，其所謂「犯罪之情狀」，與同法第57條規定科刑時
    應審酌之一切情狀，並非有截然不同之領域，於裁判上酌減
    其刑時，應就犯罪一切情狀（包括同法第57條所列舉之10款
    事項），予以全盤考量，審酌其犯罪有無可憫恕之事由（即
    有無特殊之原因與環境，在客觀上足以引起一般同情，以及
    宣告法定低度刑，是否猶嫌過重等等），以為判斷。再刑法
    第59條所規定之酌量減輕其刑，係裁判上之減輕，必以犯罪
    之情狀顯可憫恕，認為科以最低度刑仍嫌過重者，始有其適
    用。如別有法定減輕之事由者，應優先適用法定減輕事由減
    輕其刑後，猶嫌過重時，方得為之。查，被告所為前開放火
    燒燬現供人使用之住宅未遂之犯行固值非難，惟被告犯後已
    坦承犯行，且已履行先前與告訴人甲○○及被害人丙○○達成調
    解之條件，有被告110年9月17日刑事陳報狀及所附之郵局封
    面、內頁影本、轉帳資料（見本院卷第179-185頁）、本院
    公務電話紀錄表（見本院卷第191頁）在卷可按，可見被告
    犯後已盡力彌補所造成之損害，態度甚佳，而刑法第173 條
    第1 項之罪之法定本刑為無期徒刑或7年以上有期徒刑，不
    可謂不重，被告縱依未遂犯減輕後之法定最低刑度處以3年6
    月有期徒刑，恐屬過苛，實屬情輕法重，在客觀上足以引起
    一般之同情，顯有堪資憫恕之處，爰依刑法第59條之規定酌
    量減輕其刑，並遞減輕之。
  ㈣至於被告於犯罪時之精神狀態部分，經送彰化基督教財團法
    人鹿港基督教醫院鑑定結果，認：「綜合與個案會談過程及
    心理師、社工師的評估報告，個案理解判斷能力及記憶能力
    尚可，衝動控制及涉及額葉、顳葉認知功能相關之測驗結果
    均未落入缺損範圍，職業功能及自我照顧能力佳，獨立生活
    無明顯困難，個案目前雖有憂鬱情緒，但無服用任何藥物，
    並無客觀證據顯示個案在當時行為時有受到精神症狀（如幻
    聽、妄想）影響，故個案目前仍有相當的刑事責任能力及控
    制能力，因此，個案在此次犯罪行為時並非因精神障礙或其
    他心智缺陷導致不能辨識其行為違法或欠缺依其辨識而行為
    之能力，也無因精神障礙或其他心智缺陷致其辨識行為違法
    或依其辨識而為行為之能力，有顯著降低的情形。」，故結
    論為：「此個案在犯罪行為時並非因精神障礙或其他心智缺
    陷導致不能辨識其行為違法或欠缺依其辨識而行為之能力，
    也非因精神障礙或其他心智缺陷致其辨識行為違法或依其辨
    識而為行為之能力，有顯著降低的情形。」等情，有該院精
    神鑑定報告書1 份在卷可參（見原審卷第160-178 頁），即
    被告並無責任能力之減輕事由，併予敘明。
三、撤銷改判之理由：
  ㈠原審認被告放火燒燬現供人使用之住宅未遂之犯行事證明確
    ，予以論罪科刑，固非無見。然查：⑴按行為人犯後悔悟之
    程度，是否與被害人（告訴人）達成和解，及其後是否能確
    實善後履行和解條件，以彌補被害人（告訴人）之損害，均
    攸關於法院判決量刑之審酌，且基於「修復式司法」理念，
    國家亦有責權衡被告接受國家刑罰權執行之法益與確保被害
    人（告訴人）損害彌補之法益，務必使二者間在法理上力求
    衡平。查被告於警、偵及原審時雖否認犯行，然其事後已於
    本院審理時坦承不諱，表示認罪；且被告於原審審理期間與
    告訴人甲○○、被害人丙○○和解，但僅給付部分和解款項，惟
    其於本院審理期間給付已履行完畢，清償剩餘之和解款項等
    情，已如前述，顯見被告犯後態度已有不同，據此，有關原
    審就量刑審酌之事項已發生變動，原審未及審酌上情，而有
    未洽；⑵本件被告應有刑法第59條規定之適用，詳如前述，
    原審疏未適用刑法第59條規定予以酌減，亦有不當。被告上
    訴意旨請求從輕量刑等語，非無理由，且原審復有上開可議
    之處，自應由本院將原判決關於放火燒燬現供人使用之住宅
    未遂部分予以撤銷改判，期臻適法。
　㈡爰審酌被告因與告訴人甲○○發生口角爭執，因而心生不滿，
    而在告訴人甲○○經營之火鍋店外縱火洩忿，雖未致生燒燬之
    結果，但其無視於可能引發之火災，勢將對於週遭他人之生
    命、身體、財產造成重大損害，危害公共安全甚鉅，惟念及
    其犯後已於本院審理時坦承犯行，並已履行與告訴人甲○○、
    被害人丙○○之調解條件，可見其犯後已有悔悟，兼衡其高中
    肄業之智識程度，已離婚、育有2 名未成年子女，目前從事
    打零工、開挖土機等工作，因疫情關係，收入不穩定之家庭
    生活狀況等一切情狀，量處如主文第二項所示之刑。
四、緩刑之諭知：
　　查被告未曾因故意犯罪受有期徒刑以上刑之宣告，此有臺灣
    高等法院被告前案紀錄表在卷可稽，審酌被告一時失慮，致
    罹刑典，惟犯後於本院業已坦承犯行，歷經偵查及科刑之過
    程，應能知所警惕，當無再犯之虞，本院認被告所受刑之宣
    告以暫不執行為適當，爰依刑法第74條第1 項第1 款之規定
    ，宣告緩刑4 年。且為促使被告日後更加重視法規範秩序、
    強化法治觀念，敦促被告確實惕勵改過，本院認應課予一定
    條件之緩刑負擔，令其能從中深切記取教訓，並督促時時警
    惕，爰併依刑法第74條第2 項第5 款之規定，諭知被告應向
    指定之政府機關、政府機構、行政法人、社區或其他符合公
    益目的之機構或團體，提供40小時之義務勞務。另依刑法第
    93條第1 項第2 款規定，應於緩刑期間付保護管束，以期符
    合本件緩刑目的，並勵自新。若被告不履行此一負擔，且情
    節重大足認原宣告之緩刑難收其預期效果，而有執行刑罰之
    必要者，依刑法第75條之1 第1 項第4 款之規定，得撤銷其
    宣告，併予敘明。
五、不另為公訴不受理諭知部分：
　㈠公訴意旨略以：被告因與告訴人甲○○互毆後，心生不滿，竟
    基於毀棄損壞之犯意，於同日凌晨0 時許，搬運虎尾鎮公安
    里林森路1 段234 號「○○○○火鍋店」外之菸灰筒砸告訴人甲○○所有之花盆、洗手臺，致上開花盆、洗手臺毀損致令不堪
    使用。因認被告涉犯刑法第354 條之毀損器物罪嫌。
  ㈡按告訴乃論之罪，告訴人於第一審辯論終結前，得撤回其告
    訴，又告訴經撤回者，應諭知不受理之判決，刑事訴訟法第
    238 條第1 項、第303 條第3 款分別定有明文。查公訴意旨
    認被告係犯刑法第354 條之毀損器物罪，依同法第357 條之
    規定，須告訴乃論，茲據告訴人甲○○撤回告訴，有原審調解
    筆錄及刑事撤回告訴狀（見原審卷第91、146-147 頁）附卷
    可稽，揆諸前揭說明，本件被告被訴毀損器物部分，原應諭
    知不受理之判決，惟公訴意旨認被告就此部分與前揭有罪之
    放火燒燬現供人使用之住宅未遂部分為裁判上一罪關係，爰
    不另為不受理之諭知。
據上論斷，應依刑事訴訟法第369條第1項前段、第364條、第299
條第1項前段，刑法第173條第3項、第1項、第25條第2項、第59
條、第74條第1項第1款、第2項第5款、第93條第1項第2款，判決
如主文。
本案經檢察官李松諺提起公訴，檢察官葉耿旭到庭執行職務。
中　　華　　民　　國　　110 　年　　9 　　月　　28　　日
                  刑事第三庭    審判長法  官  陳連發
                                      法  官  洪榮家
                                      法  官  何秀燕 
以上正本證明與原本無異。
如不服本判決應於收受送達後20日內向本院提出上訴書狀，其未
敘述上訴理由者，並得於提起上訴後20日內向本院補提理由書（
均須按他造當事人之人數附繕本）「切勿逕送上級法院」。
　　　　　　　　　　　　　　　　　　　書記官  翁心欣
中　　華　　民　　國　　110 　年　　9 　　月　　28　　日
附錄本案論罪科刑法條：
中華民國刑法第173條
（放火或失火燒燬現住建築物及交通工具罪）
放火燒燬現供人使用之住宅或現有人所在之建築物、礦坑、火車
、電車或其他供水、陸、空公眾運輸之舟、車、航空機者，處無
期徒刑或 7 年以上有期徒刑。
失火燒燬前項之物者，處 1 年以下有期徒刑、拘役或 5 百元以
下罰金。
第 1 項之未遂犯罰之。
預備犯第 1 項之罪者，處 1 年以下有期徒刑、拘役或 3 百元
以下罰金。　　　　　　
　　　
【卷目索引】
⒈雲林縣警察局虎尾分局雲警虎偵字第1070012991號卷，即警1卷
   
⒉雲林縣警察局虎尾分局雲警虎偵字第1070013406號卷，即警2卷
   
⒊107年度偵字第6152號卷，即偵1卷 
⒋107年度偵字第6344號卷，即偵2卷 
⒌原審107年度訴字第1039號卷，即原審卷 
⒍本院108年度上訴字第1234號卷，即上訴卷 
⒎本院110年度上更一字第17號卷，即更一卷